【裁判字號】    96,訴,1286
【裁判日期】    970327
【裁判案由】    違反槍砲彈藥刀械管制條例
【裁判全文】
臺灣士林地方法院刑事判決              96年度訴字第1286號
公  訴  人  臺灣士林地方法院檢察署檢察官
被      告  甲○○
指定辯護人  本院公設辯護人  乙○○
上列被告因違反槍砲彈藥刀械管制條例案件，經檢察官提起公訴
（96年度偵字第13782 號），本院判決如下：
    主  文
甲○○未經許可，寄藏可發射子彈具有殺傷力之改造手槍，累犯
，處有期徒刑參年貳月，併科罰金新臺幣伍萬元，罰金如易服勞
役，以新臺幣壹仟元折算壹日。扣案之仿BERETTA 廠92FS型半自
動手槍改造之手槍（含彈匣壹個，槍枝管制編號：0000000000號
）壹枝及口徑玖mm之制式子彈伍顆均沒收。
    事  實
一、甲○○曾於民國95年間，因施用毒品案件，為本院於95年4
    月25日以95年度易字第348 號判決處有期徒刑7 月，經上訴
    ，為臺灣高等法院於95年7 月20日以95上易字第1124號判決
    駁回上訴而確定，於96年5 月28日縮刑期滿執行完畢。詎其
    仍不知悔改，明知具有殺傷力之仿BERETTA 廠92FS型半自動
    手槍改造之手槍（含彈匣1 個，槍枝管制編號：0000000000
     號）1枝及口徑9mm 之制式子彈7 顆，均係槍砲彈藥刀械管
    制條例列管之槍彈，未經許可不得持有及寄藏，竟於96年6
    月初間，在臺北縣板橋市○○路路邊，收受友人林百祥（已
    於96年8 月8 日死亡）委託保管以袋子包裝之上開槍、彈，
    而於96年7 月間明確知悉係上開槍彈，仍未經許可，予以寄
    藏於臺北市○○區○○街18號住處，又持往臺北縣淡水鎮○
    ○路73號5 樓之1 租屋處藏放。嗣於96年10月30日下午6 時
    許，警方持本院法官核發之搜索票，在臺北縣淡水鎮○○路
    73號5 樓之1 搜索查扣上開槍彈。
二、案經臺北縣政府警察局淡水分局報告臺灣士林地方法院檢察
    署檢察官偵查起訴。
    理  由
壹、證據能力部分：
    本件被告、辯護人及檢察官對於證人李坤信於警詢中之證述
    均同意作為證據，本院審酌該陳述作成時之狀況，認為並無
    不適當之情事，依刑事訴訟法第159 條之5 第1 項之規定，
    認有證據能力。
貳、實體部分：
一、上揭犯罪事實，業據被告甲○○迭於警詢、檢察官偵查及本
    院準備程序期日、審理中坦白不諱，核與證人李坤信於警詢
    證述之情節相符（參見本院96年度聲搜字第1416號卷第7 至
    9 頁），復有扣案仿BERETTA 廠92FS型半自動手槍改造之手
    槍（含彈匣1 個，槍枝管制編號：0000000000號）1 枝及口
    徑9mm 之制式子彈7 顆扣案足稽，而上開槍彈經送內政部警
    政署刑事警察局，該局以性能檢驗法、試射法鑑定，其鑑定
    結果：手槍1 枝認係仿BERETTA 廠92FS型半自動手槍改造之
    手槍（含彈匣1 個，槍枝管制編號：0000000000號），換裝
    金屬槍管而成，擊發功能正常，可供擊發適用子彈使用，認
    具殺傷力；口徑9mm 之制式子彈7 顆，採樣2 顆試射，認均
    具殺傷力。此有該局96年11月23日刑鑑字第0960168928號槍
    彈鑑定書1 份在卷（參見偵查卷第49至52頁）可憑，且有林
    百祥個人基本資料查詢資料1 紙在卷（參見本院卷第32頁）
    可稽，是被告之自白應認與事實相符，而堪採信，被告寄藏
    上開改造手槍及子彈之犯行堪以認定。
二、按槍砲彈藥刀械管制條例第8 條第4 項、第12條第4 項，係
    將持有與寄藏為分別之處罰規定，而寄藏與持有，均係將物
    置於自己實力支配之下，僅寄藏必先有他人之持有行為，而
    後始為之受寄代藏而已，故寄藏之受人委託代為保管，其保
    管之本身，亦屬持有，不過，此之持有係受寄之當然結果，
    雖不應另就持有予以論罪，然未經許可持有槍枝、子彈，其
    持有之繼續，為行為之繼續，亦即一經持有該槍彈，罪即成
    立，至其持有行為終了時，均論為一罪，不得割裂。則包括
    持有之寄藏該槍、彈行為，自亦為行為之繼續，其犯罪之完
    結須繼續至寄藏行為終了時為止，均只論為一罪。核被告所
    為，係犯槍砲彈藥刀械管制條例第8 條第4 項之未經許可寄
    藏可發射子彈具有殺傷力之改造手槍罪、同條例第12條第4
    項之未經許可寄藏子彈罪。起訴書雖認成立同上條項未經許
    可而持有槍彈罪，惟實行公訴之檢察官已於本院審理中變更
    起訴法條如上，爰不予變更起訴法條。被告以1 行為同時觸
    犯上開未經許可寄藏改造手槍、未經許可寄藏子彈2 罪名，
    為想像競合犯，應依刑法第55條規定，從一重之未經許可寄
    藏改造手槍罪處斷。又被告有事實欄所載前科執行情形，此
    有臺灣高等法院被告前案紀錄表在卷可憑，其於前案有期徒
    刑執行完畢後，5 年內故意再犯有期徒刑以上之本罪，為累
    犯，應依法加重其刑。爰審酌被告替友人寄藏改造手槍、子
    彈之犯罪動機、手段，影響社會治安，犯後坦承犯行表示悔
    悟等一切情狀，量處如主文所示之刑，並就罰金部分諭知其
    易服勞役之折算標準。扣案之仿BERETTA 廠92FS型半自動手
    槍改造之手槍（含彈匣1 個，槍枝管制編號：0000000000號
    ）1 枝、口徑9mm 之制式子彈5 顆，因屬違禁物，均應依刑
    法第38條第1 項第1 款之規定宣告沒收；至於警方查扣之制
    式子彈7 顆中業經鑑定機關試射2 顆，因試射後之子彈已不
    具有子彈之完整結構，且已失去其效能，而不具殺傷力，爰
    不併予宣告沒收。
據上論斷，應依刑事訴訟法第299 條第1 項前段，槍砲彈藥刀械
管制條例第8 條第4 項、第12條第4 項，刑法第11條前段、刑法
第55條、第42條第3 項、第38條第1 項第1 款，判決如主文。
本案經檢察官徐名駒到庭執行職務。
中    華    民    國    97    年    3     月    27   日
                  刑事第一庭審判長法  官  洪英花
                                  法  官  林清吉
                                  法  官  雷雯華
以上正本證明與原本無異。
如不服本判決，應於收受送達後10日內向本院提出上訴書狀，其
未敘述上訴之理由者並得於提起上訴後20日內向本院補提理由書
（均須按他造當事人之人數附繕本）。
                                  書記官  陳如玲
中    華    民    國    97    年    3     月    27    日
本案論罪科刑法條全文：
槍砲彈藥刀械管制條例第8條
未經許可，製造、販賣或運輸鋼筆槍、瓦斯槍、麻醉槍、獵槍、
空氣槍或第4 條第1 項第1 款所定其他可發射金屬或子彈具有殺
傷力之各式槍砲者，處無期徒刑或5 年以上有期徒刑，併科新臺
幣1 千萬元以下罰金。
未經許可，轉讓、出租或出借前項所列槍枝者，處5 年以上有期
徒刑，併科新臺幣1 千萬元以下罰金。
意圖供自己或他人犯罪之用，而犯前二項之罪者，處無期徒刑或
7 年以上有期徒刑，併科新臺幣1 千萬元以下罰金。
未經許可，持有、寄藏或意圖販賣而陳列第1 項所列槍枝者，處
3 年以上10年以下有期徒刑，併科新臺幣700 萬元以下罰金。
第 1 項至第 3 項之未遂犯罰之。
槍砲彈藥刀械管制條例第12條
未經許可，製造、販賣或運輸子彈者，處 1 年以上 7 年以下有
期徒刑，併科新台幣 500 萬元以下罰金。
未經許可，轉讓、出租或出借子彈者，處 6 月以上 5 年以下有
期徒刑，併科新台幣 300 萬元以下罰金。
意圖供自己或他人犯罪之用，而犯前二項之罪者，處3 年以上10
年以下有期徒刑，併科新台幣700 萬元以下罰金。
未經許可，持有、寄藏或意圖販賣而陳列子彈者，處5 年以下有
期徒刑，併科新台幣300 萬元以下罰金。
第 1 項至第 3 項之未遂犯罰之。


司法院資訊處製作；財團法人民間司法改革基金會備份。
